【裁判字號】    99,審易,953
【裁判日期】    991119
【裁判案由】    竊盜
【裁判全文】
臺灣桃園地方法院刑事判決            99年度審易字第953 號
公  訴  人  臺灣桃園地方法院檢察署檢察官
被      告  倪文政
上列被告因竊盜案件，經檢察官提起公訴（99年度偵字第12553
、12863 號），被告於本院準備程序進行中為有罪之陳述，本院
改以簡式審判程序，判決如下：
    主  文
倪文政所犯如附表所示之罪，均累犯，各處如附表「所犯罪名及
宣告刑」欄所示之刑。應執行有期徒刑壹年拾月，扣案之一字起
子貳支均沒收。
    事  實  及  理  由
一、本件被告所犯係死刑、無期徒刑、最輕本刑為三年以上有期
    徒刑以外之罪，其於準備程序中就被訴事實為有罪之陳述，
    經法官告知簡式審判程序之旨，並聽取公訴人、被告之意見
    後，本院認為適宜由受命法官獨任進行簡式審判程序，合先
    敘明。
二、犯罪事實：倪文政前(一)於94年間因竊盜案件，經本院以94年
    度易字第1150號判處有期徒刑3 月確定，(二)復因施用第一級
    毒品案件，經臺灣高等法院以95年度上訴字第786 號判處有
    期徒刑9 月確定，上開(一)、(二)二罪嗣經臺灣高等法院以95年
    度聲字第2484號裁定應執行有期徒刑11月確定，(三)於95年間
    再因施用第二級毒品案件，經本院以95年度壢簡字第831 號
    判處有期徒刑3 月確定（嗣經減刑減為有期徒刑1 月又15日
    確定），(四)復因施用第一級毒品案件，經本院以95年度訴字
    第1829號判處有期徒刑9 月確定（嗣經減刑減為有期徒刑4
    月又15日確定），(五)又因竊盜、詐欺及違反槍砲彈藥刀械管
    制條例等案件，經本院以97年度訴字第707 號分別判處有期
    徒刑8 月、8 月、3 月，併科罰金新臺幣10,000元，並分別
    減為有期徒刑4 月、4 月、1 月又15日，併科罰金新臺幣
    5,000 元，應執行有期徒刑9 月，併科罰金新臺幣5,000 元
    確定，(六)於97年間因詐欺案件，經本院以97年度審簡字第47
    8 號判處有期徒刑4 月，減為有期徒刑2 月確定，上開(三)、
    (六)二罪嗣經本院以98年度聲字第936 號裁定應執行有期徒刑
    3 月確定，(四)、(五)數罪有期徒刑部分嗣經本院以98年度聲字
    第935 號裁定應執行有期徒刑1 年確定，上開有期徒刑部分
    與罰金易服勞役5 日入監接續執行，已於98年6 月27日期滿
    執行完畢。竟仍不知悔改，意圖為自己不法之所有，分別基
    於竊盜之犯意，於附表所示時間、地點，以附表所示之方法
    竊取附表所示彭嘉雪等人之自用小客車。嗣於99年4 月27日
    凌晨0 時25分許，駕駛前開竊得之車牌號碼CG─9766號贓車
    並懸掛賴衍嘉所有之7731─MP號車牌（該部分竊盜犯行另由
    臺灣桃園地方法院檢察署檢察官以99年度偵字第15940 號偵
    查起訴），行經中壢市○○路26號前時，因行車糾紛為警到
    場處理，始查悉上情，並扣得其所有供犯罪所用之一字起子
    1 支。倪文政並就附表編號2 之竊盜犯行於尚未被有偵查犯
    罪職權之公務員發覺前，向警員自首竊取車牌號碼KR─0435
    號自用小客車之事實並接受裁判，且帶同警員尋獲該車，並
    再扣得其所有供犯罪所用之一字起子1 支。
三、認定被告犯罪所憑之證據：
  (一)被告倪文政於警詢、偵訊及本院審理中之自白。
  (二)被害人彭嘉雪、范桂春及葉士誠於警詢中之證述。
  (三)桃園縣政府警察局中壢分局刑案現場勘察報告、內政部警政
    署刑事警察局鑑驗書各1 份，失車唯讀案件基本資料共3 份
    、桃園縣政府警察局搜索扣押筆錄暨扣押物品目錄表共2 份
    、被害人彭嘉雪出具之贓物認領保管單1 紙、被害人范桂春
    及葉士誠出具之贓物領據各1 紙、KR─0435號自用小客車及
    CG─9766號自用小客車之車籍基本資料各1 紙及刑案現場照
    片10張。
  (四)扣案之一字起子2 支。
四、核被告所為，係犯刑法第321 條第1 項第3 款之攜帶兇器竊
    盜罪。被告所犯上開3 罪間，犯意各別，行為互異，應分論
    併罰。又被告前有如犯罪事實欄所載之犯罪科刑及執行之紀
    錄，此有臺灣高等法院被告前案紀錄表1 份附卷可稽，其於
    徒刑執行完畢後5 年內故意再犯本件有期徒刑以上之罪，為
    累犯，均應依刑法第47條第1 項規定加重其刑。又被告就附
    表編號2 之竊盜犯行，係尚未被有偵查犯罪職權之公務員發
    覺前，主動向桃園縣政府警察局警員自首前開犯行而接受裁
    判，有警局移送書1 份附卷可憑，應依刑法第62條前段規定
    ，減輕其刑，並依法先加後減。爰審酌被告正值壯年，卻不
    思努力以正當勞力謀生，恣意竊取他人財物，危害社會治安
    非輕，且素行不良，於98年10月間已曾因犯加重竊盜罪，經
    本院以99年度審易字第591 號判決判處有期徒刑8 月確定，
    有臺灣高等法院被告前案紀錄表1 份可稽，惟念被告於警詢
    、偵查及本院審理時均坦承犯行，犯後態度尚佳，兼衡以尚
    未賠償被害人損失等一切情狀，認檢察官求處應執行有期徒
    刑2 年稍嫌過重，分別量處如主文所示之刑，並定其應執行
    之刑。另扣案之一字起子兩支為被告所有且係供犯罪所用之
    物，業據其供承在卷，應依刑法第38條第1 項第2 款沒收。
五、應適用之法條：
    刑事訴訟法第273 條之1 第1 項、第299 條第1 項前段、第
    310 條之2 、第454 條第1 項，刑法第321 條第1 項第3 款
    、第47條第1 項、第62條前段、第38條第1 項第2 款、第51
    條第5 款。
六、如不服本判決，應於判決送達後10日內向本院提出上訴狀（
    應附繕本），其未敘述上訴理由者，應於上訴期間屆滿後20
    日內補提理由書狀於本院，上訴於臺灣高等法院。
本案經檢察官馮浩庭到庭執行職務。
中    華    民    國    99    年    11    月    19    日
                    刑事庭  法  官  許曉微
以上正本證明與原本無異。
                            書記官  洪明媚
中    華    民    國    99    年    11    月    22    日
附錄本案論罪科刑法條：
中華民國刑法第321條
（加重竊盜罪）
犯竊盜罪而有左列情形之一者，處6 月以上、5 年以下有期徒刑
：
一、於夜間侵入住宅或有人居住之建築物、船艦或隱匿其內而犯
    之者。
二、毀越門扇、牆垣或其他安全設備而犯之者。
三、攜帶兇器而犯之者。
四、結夥三人以上而犯之者。
五、乘火災、水災或其他災害之際而犯之者。
六、在車站或埠頭而犯之者。
前項之未遂犯罰之。
附表：
┌─┬─────┬──────┬──────┬────────────┬───────┬─────┐
│編│時間      │地點        │被害人      │行竊方式                │所犯罪名及宣告│備註      │
│號│          │            │            │                        │刑            │          │
├─┼─────┼──────┼──────┼────────────┼───────┼─────┤
│1 │99年2 月8 │桃園縣中壢市│彭嘉雪      │以其所有客觀上足供兇器使│刑法第321 條第│          │
│  │日上午7 時│中大路213 巷│            │用之一字起子1 支（即桃檢│1 項第3 款之攜│          │
│  │40分許    │23號旁      │            │99年度偵字第12553 號卷第│帶兇器竊盜罪，│          │
│  │          │            │            │56頁右下方照片所示），竊│處有期徒刑玖月│          │
│  │          │            │            │取車牌號碼L8─3628號自用│，扣案之一字起│          │
│  │          │            │            │小客車得手。嗣經警尋獲該│子壹支沒收。  │          │
│  │          │            │            │車後採集指紋送鑑驗結果與│              │          │
│  │          │            │            │被告相符而循線查悉上情。│              │          │
├─┼─────┼──────┼──────┼────────────┼───────┼─────┤
│2 │99年4 月20│中壢市興安二│范桂春      │以同附表編號1 之一字起子│刑法第321 條第│本件為自首│
│  │日晚間10時│街70號前    │（車主為范佐│1 支，竊取車牌號碼KR─  │1 項第3 款之攜│，依刑法第│
│  │許（車主於│            │營，由范桂春│0435號自用小客車得手。  │帶兇器竊盜罪，│62條前段規│
│  │99年4 月21│            │管領使用）  │                        │處有期徒刑陸月│定減輕其刑│
│  │日上午7時 │            │            │                        │，扣案之一字起│          │
│  │許發覺遭不│            │            │                        │子壹支沒收。  │          │
│  │知名人士竊│            │            │                        │              │          │
│  │取而報警）│            │            │                        │              │          │
├─┼─────┼──────┼──────┼────────────┼───────┼─────┤
│3 │99年4 月22│桃園縣平鎮市│葉士誠      │以其所有客觀上足供兇器使│刑法第321 條第│          │
│  │日某時（嗣│雙連里雙連坡│（車主為正新│用之一字起子1 支（即桃檢│1 項第3 款之攜│          │
│  │車主於同日│9 之2 號旁產│鋁業股份有限│99年度偵字第12553 號卷第│帶兇器竊盜罪，│          │
│  │下午3 時30│業道路      │公司，由葉士│53頁右上方照片所示），竊│處有期徒刑拾月│          │
│  │分發覺遭竊│            │誠管領使用）│取車牌號碼CG─9766號自用│，扣案之一字起│          │
│  │而報警）  │            │            │小客車得手。            │子壹支沒收。  │          │
└─┴─────┴──────┴──────┴────────────┴───────┴─────┘

司法院資訊處製作；財團法人民間司法改革基金會備份。
